【裁判字號】    97,訴,6
【裁判日期】    970630
【裁判案由】    違反毒品危害防制條例
【裁判全文】
臺灣臺南地方法院刑事判決                 97年度訴字第6號
公  訴  人  臺灣臺南地方法院檢察署檢察官
被      告  乙○○
                      〈天使檳.
上列被告因違反毒品危害防制條例案件，經檢察官提起公訴（96
年度毒偵字第2713號），被告於本院準備程序進行中，先就被訴
事實為有罪之陳述，經本院合議庭裁定由受命法官獨任進行簡式
審判程序，判決如下：
    主  文
乙○○施用第一級毒品，累犯，處有期徒刑玖月，扣案第一級毒
品海洛因壹包（含袋重零點貳公克）沒收銷燬之、注射針筒壹支
沒收；又施用第二級毒品，累犯，處有期徒刑肆月，扣案第二級
毒品安非他命壹包（含袋重零點貳公克）沒收銷燬之，扣案吸食
工具壹組沒收之；應執行應執行有期徒刑壹年，扣案第一級毒品
海洛因、第二級毒品海洛因各壹包（各包分別含袋重均為零點貳
公克）均沒收銷燬之，扣案注射針筒壹支、吸食工具壹組均沒收
。
    事實及理由
壹、程序事項
  一、查被告乙○○所犯係死刑、無期徒刑、最輕本刑為3年以
      上有期徒刑以外之罪，其於準備程序中就被訴事實為有罪
      之陳述，經法官告知簡式審判程序之旨，並聽取公訴人及
      被告之意見後，業經本院合議庭依上開修正公布施行之刑
      事訴訟法規定裁定由受命法官獨任進行簡式審判程序，合
      先敘明。
  二、次按適用簡式審判程序之有罪判決書之製作，準用第454
      條之規定，刑事訴訟法第310條之2定有明文。本件經合議
      庭裁定由受命法官獨任進行簡式審判程序，爰依照前開法
      律規定，準用刑事訴訟法第454條為判決書之製作，先予
      敘明。
貳、實體事項
  一、本件犯罪事實、證據及應適用之法條除引用檢察官起訴書
      之記載（如附件）外，並就犯罪事實及證據部分分別補充
      記載如下：
  （一）犯罪事實部分：
    １、第1行：乙○○前有多次違反毒品危害防制條例案件，
        最近一次係於民國95年間違反上開條例案件，經本院分
        別於95年10月19日以95年訴字第260號判決有期徒刑10
        月確定，及以95年簡字第3066號判處有期徒刑6月，如
        易科罰金，以銀元3百元折算1日，經上訴本院合議庭，
        於96年2月26日以95年簡上字第458號裁判上訴駁回確定
        ，經減刑暨定應執行刑為應執行有期徒刑7月，於96年1
        月26日入監執行，於同年7月16日徒刑執行完畢出監。
    ２、第10行：於是日施用毒品安非他命後約隔1上午時間再
        將毒品海洛因置於針筒注射方式施用第一級毒品海洛因
        。
  （二）證據部分：
    １、被告於本院準備程序訊問及審理之自白（見本院97年6
        月17日準備程序筆錄及同日審判筆錄參照）。
    ２、證人黃小鳳於警詢中之證述（警卷第35頁調查筆錄）。
    ３、按「修正毒品危害防制條例就施用毒品者，祇於『初犯
        』及『5年後再犯』二種情形，有其追訴條件之限制，
        即須於初犯經觀察、勒戒或強制戒治釋放後，5年內均
        無施用毒品之行為，始能認其前所實施之觀察、勒戒或
        強制戒治已足遮斷毒癮，而得於5年後再犯時，再予適
        用初犯之規定，重行觀察、勒戒等程序。倘5年內已經
        再犯，被依法追訴處罰，縱其第3次（或第3次以上）施
        用毒品之時間在初犯釋放5年以後，即與『5年後再犯』
        之情形有別，且因已於『5年內再犯』，顯見其再犯率
        甚高，原實施觀察、勒戒或強制戒治，已無法收其實效
        ，而無5年戒斷期之存在，自無再經觀察、勒戒及強制
        戒治之必要，應由檢察官逕行起訴，始符新法修正之本
        旨。」（最高法院95年度臺非字第59號、第65號判決、
        最高法院96年度第3次刑事庭會議決議參照）。本件被
        告前於89年間因施用毒品，違反同上開條例案件，經觀
        察、勒戒後，認無繼續施用毒品傾向，於89年12月18日
        觀察、勒戒執行完畢釋放，並經臺灣臺南地方法院檢察
        署檢察官以89年毒偵字第7569號不訴處分確定，又於90
        年間施用毒品，經送觀察、勒戒後，認有繼續施用毒品
        傾向，經聲請強制戒治暨聲請簡易判決處刑，本院以90
        年毒聲字第2279號裁定強制戒治，及以91年營簡字第20
        號判決有期徒刑6月確定，及於91年3月8日以90年訴字
        第145 5號判決有期徒刑8月確定，並定應執行有期徒刑
        1 年，於92年5月14日入監執行，於93年4月28日縮短刑
        期執行完畢出監。又於95年間施用毒品違反上開條例案
        件，經本院分別於95年10月19日以95年訴字第260號判
        決有期徒刑10月確定，及於96年2月26日以95年簡上字
        第458號裁判上訴駁回（原審：本院95年簡字第3066號
        判決有期徒刑6月）嗣經減刑暨定應執行刑為有期徒刑7
        月，於96年7月16日徒刑執行完畢出監等情，有上開不
        起訴處分書、臺灣高等法院被告前案紀錄表各1份在卷
        可稽。揆諸上開說明，被告上開施用第一級毒品、第二
        級毒品之犯行即與毒品危害防制條例第20條第3項所指
        「5 年後再犯」之情形不同，應依法訴追審理。本案事
        證明確，被告犯行洵堪認定。
  二、查海洛因及安非他命依其成癮性、濫用性及對社會危害性
      之程度，已為毒品危害防制條例第2條第2項第1款、第2款
      分別列為第一級毒品與第二級毒品。核被告乙○○所為，
      係犯毒品危害防制條例第10條第1項施用第一級毒品罪，
      及同條例第10條第2項施用第二級毒品罪。其施用時分別
      非法持有第一級毒品海洛因及第二級毒品安非他命之低度
      行為，均為其施用之高度行為所吸收，不另論罪。被告所
      犯上開數罪間，犯意各別，罪名不同，應分論併罰之。再
      被告有上開事實欄所載前科經判決及執行完畢情形，有臺
      灣高等法院被告前案紀錄表在卷可佐，其於前案有期徒刑
      執行完畢後，5年內故意再犯有期徒刑以上之本罪，均為
      累犯，均應依法加重其刑。爰審酌被告前因施用毒品經送
      觀察勒戒及強制戒治之治療程序，並經警方多次查獲，及
      經判處徒刑入監執行，猶未認清毒品戕害身心之惡，不思
      戒絕革除惡習，仍為本案犯行，顯然其意志力甚為薄弱，
      迄未能戒除毒癮惡習，惟兼衡被告施用毒品犯行，在性質
      上乃屬對自我身心健康之自戕行為，及犯後坦承犯行之態
      度等一切情狀，爰依法分別量處如主文所示之刑，並定應
      執行刑。
  三、扣案之毒品海洛因及毒品安非他命各1包（重量均為：含
      袋重0.2公克）分別應屬第一級毒品及第二級毒品，故不
      問是否屬犯人所有，應依毒品危害防制條例第18條第1項
      前段之規定，均予宣告沒收銷燬之。另扣案之注射針筒1
      支、安非他命吸食器1組，均被告所有並供其施用毒品海
      洛因、安非他命所用之物，業經被告供明在卷，爰均依刑
      法第38條第1項第2款規定沒收之。
據上論斷，應依刑事訴訟法第310條之2、第454條、第273條之1
第1項、第299條第1項前段，毒品危害防制條例第10條第1項、第
2項、第18條第1項前段，刑法第11條前段、第47條第1項、第38
條第1項第2款、第51條第5款，判決如主文。
本案經檢察官甲○○到庭執行職務。
中    華    民    國    97    年    6     月    30    日
                  刑事第十二庭  法  官  程克琳
以上正本證明與原本無異。
如不服本判決應於收受本判決後10日內向本院提出上訴書狀，並
應敘述具體理由。如未敘述上訴理由者，應於上訴期間屆滿後20
日內向本院補提理由書狀（均須按他造當事人之人數附繕本）「
切勿逕送上級法院」。
                                書記官  曾美滋
中    華    民    國    97    年    6     月    30    日
附錄本案論罪科刑法條
毒品危害防制條例第10條：
施用第一級毒品者，處 6 月以上 5 年以下有期徒刑。
施用第二級毒品者，處 3 年以下有期徒刑。


司法院資訊處製作；財團法人民間司法改革基金會備份。
